【裁判字號】    98,易,478
【裁判日期】    981112
【裁判案由】    家暴傷害
【裁判全文】
臺灣宜蘭地方法院刑事判決               98年度易字第478號
公  訴  人  臺灣宜蘭地方法院檢察署檢察官
被      告  甲○
上列被告因家暴傷害案件，經檢察官提起公訴（98年度偵字第21
92號），本院判決如下：
    主  文
甲○犯傷害罪，處拘役肆拾日，如易科罰金，以新台幣壹仟元折
算壹日。
    犯 罪 事 實
一、甲○係乙○○胞兄，二人具有家庭暴力防治法第3條第3款之
    家庭成員關係。於民國98年2月23日上午11時許，甲○因認
    乙○○辱罵其妻，心生憤怒，乃前往宜蘭縣宜蘭市○○路
    128巷12號乙○○住處前，徒手毆打乙○○，致乙○○受有
    右側胸部挫傷瘀血18×18公分、左手肘挫傷3×3公分、左前
    臂挫傷6×2公分、右手肘挫傷3×2分、右頸部挫傷淤血約9
    ×5公分之傷害，嗣為二人之胞兄王阿水、陳杏夫妻到場將
    甲○拉開，乙○○則為救護車送至國立陽明大學附設醫院醫
    治。
二、案經乙○○訴由台灣宜蘭地方法院檢察署檢察官偵查起訴。
    理  由
一、訊據被告甲○固不否認上開犯罪事實，僅辯稱：伊與告訴人
    乙○○係互毆云云。經查，上開犯罪事實，業據告訴人於偵
    查中指訴綦詳，復有證人即在場目擊之告訴人之女王麗鈞於
    偵查中之證述可參，並有證人陳杏於偵查中之證述可參。告
    訴人之指訴經核與前揭二名證人之證述相符，應均堪採信。
    此外，告訴人受有受有右側胸部挫傷瘀血18×18公分、左手
    肘挫傷3×3公分、左前臂挫傷6×2公分、右手肘挫傷3×2分
    、右頸部挫傷淤血約9×5公分之傷害，尚有國立陽明大學附
    設醫院醫診斷證明書1紙附卷可稽。至被告雖辯稱係互毆，
    並提出其受傷診斷証明書為據。惟查，依檢察官於偵查中據
    被告所提出之診斷證明書調閱羅東聖母醫院之病歷紀錄所示
    ，告訴人係於98年2月24日上午3時16分始至羅東聖母醫院急
    診，距本件事發後已達15小時。本件事發時間在平日日間，
    是被告於次日凌晨時間始掛急診，是否與本件有關，已屬有
    疑。況參以被告主訴為「傍晚當和事佬拉扯到」，顯見被告
    上開傷勢與本件無關。被告此部分之辯解不足採信。事證明
    確，被告犯行應堪認定。
二、核被告所為，係犯刑法第277條第1項之傷害罪。被告與告訴
    人間具有家庭暴力防治法第3條第3款所定之家庭成員關係，
    被告上開傷害罪，屬家庭暴力防治法第2條第2項所稱之家庭
    暴力罪。爰審酌被告因認其妻受辱即出手痛毆告訴人之情節
    、手段、犯罪時所受之刺激及其品性、生活狀況、智識程度
    、本件犯行告訴人所受傷勢非輕，及犯罪後雖能坦承部分犯
    行，惟未能取得告訴人之諒解並賠償損害等一切情狀，量處
    如主文所示之刑，並諭知易科罰金之折算標準。
據上論斷，應依刑事訴訟法284條之1、第299條第1項前段，刑法
第277條第1項、第41條第1項前段，刑法施行法第1條之1第1項、
第2項前段判決如主文。
本案經檢察官張立言到庭執行職務
中    華    民    國    98    年    11    月    12    日
                  刑事第三庭  法  官  謝佩玲
以上正本證明與原本無異。
如不服本判決應於收受送達後十日內向本院提出上訴書狀，並應
敘述具體理由；其未敘述上述理由者，應於上訴期間屆滿後二十
日內向本院補提理由書(均須按他造當事人之人數附繕本)「切勿
逕送上級法院」。
                              書記官  李玉雲
中    華    民    國    98    年    11    月    12    日
附錄本案論罪科刑法條全文：
中華民國刑法第277條第1項
傷害人之身體或健康者，處 3 年以下有期徒刑、拘役或 1 千元
以下罰金。


司法院資訊處製作；財團法人民間司法改革基金會備份。
